【裁判字號】    90,上易,1430
【裁判日期】    900604
【裁判案由】    傷害
【裁判全文】
臺灣高等法院臺中分院刑事判決                    九十年度上易字第一四三號
    上  訴  人
    即  被  告  戊○○
                丁○○
右列上訴人等因傷害案件，不服台灣台中地方法院中華民國九十年六月四日第一審判
決（民國九十年度易字第一一五八號；起訴案號：臺灣台中地方法院檢察署九十年度
偵字第一四九七號），提起上訴，本院判決如左：
    主  文
上訴駁回。
    事實及理由
一、本案經本院審理結果，認第一審判決認事用法及量刑均無不當，應予維持，並引
    用第一審判決書記載之事實、證據及理由（如附件）。
二、上訴人即被告戊○○、丁○○於本院未提出其他有利之證據，僅空口否認有傷害
    、恐嚇及毀損等犯行而指摘原判決不當，惟查原審依據被害人丙○○之指述，核
    與被害人之夫乙○○陳述情節，及在場之證人張永正、陳棟梁證述情節相符合，
    並有診斷證明書在卷為憑，因認本件事證明確，被告二人犯行，均堪認定，經核
    無不當，被告等之上訴為無理由，應予駁回。
據上論斷，應依刑事訴訟法第三百六十八條、第三百七十三條，判決如主文。
本案經檢察官甲○○到庭執行職務。
中      華      民      國      九十     年       九      月     五     日
                                  臺灣高等法院臺中分院刑事第七庭
                                        審判長法  官  林  榮  龍
                                              法  官  黃  日  隆
                                              法  官  江  錫  麟
右正本證明與原本無異。
不得上訴。
                                              書記官  謝  雅  惠
中      華      民      國      九十     年       九      月     六     日
附錄論罪科刑法條全文：
刑法第二百七十七條條第一項：
傷害人之身體或健康者，處三年以下有期徒刑、拘役或一千元以罰金。
刑法第三百零五條：
以加害生命、身體、自由、名譽、財產之事恐嚇他人，致生危害於安全者，處二年以
下有期徒刑、拘役或三百元以下罰金。
刑法第三百五十四條：
毀棄、損壞前二條以外之他人之物或令致不堪用，足以生損害於公眾或他人者，處二
年以下有期徒刑、拘役或五百元以下罰金。
                                                                        Ｉ
附件：
臺灣臺中地方法院刑事判決                            九十年易字第一一五八號
    公  訴  人  臺灣臺中地方法院檢察署檢察官
    被      告  戊○○  男三十八歲（民國○○○年○○月○○日生）
                        住台中縣大雅鄉○○路一○一巷十四弄八號
                        身分證統一編號：Ｚ000000000號
                丁○○  男三十二歲（民國○○○年○月○○○日生）
                        住台中縣大雅鄉○○路一○一巷十四弄八號
                        身分證統一編號：Ｚ000000000號
右列被告因傷害等案件，經檢察官提起公訴（九十年度偵字第一四九七號），本院判
決如左︰
    主      文
戊○○共同傷害人之身體，處有期徒刑參月，如易科罰金，以佰元折算壹日；又共
同以加害生命、身體之事，恐嚇他人致生危害於安全，處有期徒貳月，如易科罰金，
以佰元折算壹日。應執行有期徒刑肆月，如易科罰金，以佰元折算壹日。
丁○○共同傷害人之身體，處有期徒刑參月，如易科罰金，以佰元折算壹日；又共
同以加害生命、身體之事，恐嚇他人致生危害於安全，處有期徒貳月，如易科罰金，
以佰元折算壹日；又損壞他人文書、建築物、礦坑、船艦以外之他人之物，足以生
損害於他人，處有期徒刑貳月，如易科罰金，以佰元折算壹日。應執行有期徒刑伍
月，如易科罰金，以佰元折算壹日。
    事      實
一、戊○○、丁○○二人為乙○○施工之下游包商，然其二人間存有工程款糾紛，於
    民國（下同）八十九年十月二十八日下午七時許，乃與其弟丁○○二人及姜威士
    、黃順平（另案由公訴人為不起訴處分）等人，相偕至乙○○位於台中縣大雅鄉
    ○○○路五三七號住處對帳請款，惟到達時只有莊某之妻丙○○在家，戊○○、
    丁○○二人就工資未給付乙事與許女言語不合而起衝突，戊○○、丁○○二人竟
    起傷害犯意之聯絡，合力毆打丙○○，致丙○○受有額頭多處挫傷併血腫併眩暈
    頭痛、右觀骨血腫約三乘以二公分、左眼瘀青約一乘以三公分、鼻樑及鼻骨血腫
    及鼻內出血、上唇約○．五公分裂傷、右側門牙移位及搖動、左後頸血腫約三乘
    以二公分、左上臂後側瘀青約十乘以十公分及一．五公分裂傷多處擦傷、右上腹
    鈍傷併血腫約三乘以五公分、左上腹鈍傷等傷害。戊○○亦受有臉部多處抓傷、
    胸部挫傷等傷（此傷害部分未據告訴）。又丁○○另基於毀損他人之物之故意，
    隨手摔壞乙張椅子，致不堪使用，足生損害於乙○○。嗣因警員到場處理，戊○○及丙○○經送醫，丁○○等人則離去。惟嗣未久戊○○、丁○○又於同日下午
    八時許返回前開乙○○住處，欲取回因打架掉落之眼鏡，然仍心有不滿，見乙○○在場，竟又共同另基於恐嚇之犯意，以加害生命、身體之事對其揚稱：「你們
    住在這裏，我們是租房子的，敢來打你們就不怕你們，你們給我小心一點」等語
    ，致乙○○心生畏怖、而生危害於乙○○之安全。
二、案經乙○○、丙○○訴請台灣台中地方法院檢察署檢察官偵查起訴。
    理    由
一、訊據被告戊○○固坦承毆打被害人丙○○乙事，惟矢口否認恐嚇犯行；被告丁○○則矢口否認右揭犯行，辯稱：伊沒有恐嚇，沒有打丙○○，只是不小心將椅子
    摔壞云云。經查，被告丁○○右揭傷害之犯罪事實，業據被害人丙○○指述甚明
    。並經被害人之夫即乙○○證稱明白。且衡諸，被告丁○○既在同一現場，又見
    其兄即被告戊○○臉部亦被抓傷，基於兄弟情誼，上前共同毆打丙○○亦符一般
    常理。況觀諸告訴人丙○○被毆後，臉部流血，並自八十九年十月二十八日住院
    至同年十一月二日始出院，手臂裂傷經縫合之手術，此已為診斷證明書載明（見
    發查字第一六○六偵查第十頁），足見傷害非輕。益證應係被告二人共同毆打所
    致，被告丁○○此部分所辯，不足採信。又參諸，本件主要糾紛係因被告二人與
    被害人乙○○、丙○○間之工資糾紛，此已據被告二人供明及被害人二人陳明，
    且有被告二人提出之積欠工資明細表、清單等影本三紙（見台灣台中地方法院檢
    察署檢偵字第一四九七號偵查卷第二十六至二十九頁）。被告丁○○亦於偵查中
    曾稱：「我有摔乙張椅子」等語，核與被告戊○○於偵查中所述相符（均見同右
    檢察署八十九年發查字第一六○六號偵查卷第二十六頁，即八十九年十二月十四
    日偵查筆錄）。姜威士、黃順平二人於該偵查中亦均稱：「我們沒有動手，在旁
    勸架」等語（見同右發查字第一六○六號偵查卷第二十六頁）。是當時與告訴人
    丙○○生有衡突之人係被告二人甚明。是縱認係被告戊○○一人出手毆打被害人
    丙○○，然其與被告戊○○對於傷害被害人丙○○乙事，應有犯意之聯絡，要可
    認定。次查，被告丁○○毀損被害人乙○○所有之椅子乙張乙情，業據被告丁○○於偵查中陳明，已如前述。核與被告戊○○於上開偵查中稱：「丁○○有摔他
    家新的椅子」等語（見上開偵查筆錄）。是被告丁○○上開就此部分所辯，要無
    足採。再查，右揭恐嚇犯罪事實，業據被害人乙○○指訴綦詳。並有證人張永正
    於偵查中結證：「丁○○說：你們住在這裏，我們是租房子的，敢來打你們就不
    怕你們，你們給我小心一點」、「戊○○說：要文要武隨便你」等語（見同右檢
    察署九十年度偵字第一四九七號偵查卷第十一頁背面），於審理中稱：「被告等
    人再回來，被告說乙○○你家是住這裡，我們是租房子住，你要給我小心。」等
    語（見本院九十年五月七日審理錄）。另陳棟梁亦於偵查中結證稱：「丁○○、
    戊○○都有講，你們是在地人，我們是外地人，租房子的，既然敢來打你們，就
    不怕你們，你們給我小心一點。」等語（見同右偵查卷第十二頁）。是被告二人
    上開此部分所辯，亦無足採信。此外，復有被害人丙○○受傷之照片影本二紙及
    診斷證明書影本乙紙（見上開發查卷第十、十一頁），附卷可稽。是本件事證明
    確，被告二人犯行，均堪認定。
二、按刑法第三百零五條之恐嚇危害安全罪，因行為人之恐嚇致受加害之通知者，心
    生恐怖，而有不安之感覺，即已構成。本件被害人乙○○既於其因被告二人之上
    開加害之通知而心有不安，是核被告二人此部分所為，係犯上開刑法第三百零五
    條之恐嚇危害安全罪；另被告戊○○、丁○○二人毆打被害人丙○○成傷，所為
    均係犯刑法第二百七十七條第一項之傷害罪；被告丁○○另行起意毀損椅子乙張
    ，另犯刑法第三百五十四條之毀損罪。被告二人就傷害及恐嚇犯行，有犯意聯絡
    及行為分擔，均為共同正犯。而被告戊○○所犯上開二罪間，被告丁○○所犯上
    開三罪間，犯意各別，犯罪構成要件互異，應分論併罰。爰審酌被告二人犯罪之
    動機、目的、手段、被害人二人所受損害程度及被告犯罪後態度等一切情狀，分
    別量處如主文所示之刑，及諭知易科罰金之折算標準。並分別定其應執行之刑，
    及諭知易科罰金之折算標準。
據上論斷，應依刑事訴訟法第二百九十九條第一項前段，刑法第二十八條、第二百七
十七條第一項、第三百零五條、第三百五十四條、第四十一條第一項前段、第五十一
條第五款，罰金罰鍰提高標準條例第一條前段、第二條，判決如主文。
中      華      民      國      九十    年      六      月      四      日
                                          臺灣臺中地方法院刑事第三庭
                                              法    官  陳  添  喜
右正本證明與原本無異。
如不服本判決，應於判決送達後十日內向本院提出上訴狀，上訴於臺灣高等法院臺中
分院( 須附繕本 )。
                                              書記官
中      華      民      國      九十    年      六      月     四       日


司法院資訊處製作；財團法人民間司法改革基金會備份。
